# 母公司处置对子公司长期股权投资而丧失控制权合并报表处理疑问

提问人：xuezhi340123 时间：2016-05-28 10:04:54
材料：甲公司是A公司的母公司，持有A公司80%的股权，长期股权投资账面价值 400 万。 6 月 30 日甲公司处置了A公司60%的股权，即处置后甲公司持有A公司20%的股权，长期股权投资的账面价值 100 万。
6 月 30 日甲公司的财务报表有 2 种。一种是 6 月 30 日，甲公司个别报表长期股权投资账面价值是 400 万，暂且称为甲 1 。另一种是， 6 月30 日甲公司个别报表长期股权投资账面价值是 100 万，称为甲 2 。
Q1：那么，母公司处置对子公司长期股权投资而丧失控制权的合并报表，是甲 1 和A公司的报表合并，还是甲 2 和A公司的报表合并？
Q2：无论是甲 1 还是甲 2 ，和A公司的报表合并，甲公司的长期股权投资都是有账面价值的，为什么教材要求终止确认长期股权投资商誉 和少数股东权益的账面价值呢？不将甲公司的长投和A公司的所有者权益抵销，不会导致报表虚增吗？

回答人：chenyiwei
Q1：不管如何，最终甲公司的合并报表层面都应体现出《企业会计准则第 33 号——合并财务报表（ 2014 年修订）》第五十条规定的处理效果，也就是对剩余的 20 ％股权需按处置日公允价值重新计量，差额记入投资收益；同时对合并报表层面处置损益的计算也应符合该条规定。 2016 年上半年度的合并报表应体现出处置并丧失控制权的过程和结果。 Q2：请查阅本版面上对“跨越会计处理界线”问题的讨论。